CURRICULUM VITAE

AUGUSTO CHARNEI

Data de nascimento: 25/08/1974

Estado civil: casado

Endereço: R. Pe. Vicente Stelmaszczyk, nº 217 – Guarani mirim – Massaranduba/SC.

CEP: 89108-000

Telefone: (47) 3379-4095 Celular: (047)9697-8540 / 9214-7067

E-MAIL - augustocharnei@gmail.com

Objetivo e Resumo:

Engenheiro florestal - Gestão Florestal.

Experiência Profissional em Gerenciamento e Operações florestais nas áreas de Logística, Colheita, Transporte, Estradas Florestais, Comercialização de Madeira, Silvicultura, Manejo de Florestas e topografia.

Atuação na regularização Ambiental e Fundiária, junto a órgãos competentes: FATMA, IBAMA e Cartórios.

Implantação e Adaptação do sistema de Mecanização de Colheita Florestal e desenvolvimento de praticas para o aproveitamento de resíduos florestais.

Formação Acadêmica

- Especialização em Engenharia de Segurança e Medicina do Trabalho FURB, Universidade Regional de Blumenau – SC – em andamento – Conclusão prevista para 05/2015.
- Superior Completo Engenharia Florestal FURB Universidade Regional de Blumenau SC – Conclusão 2011.
- Curso Técnico Técnico Florestal Colégio Florestal Presidente Costa e Silva Irati PR –
 Conclusão 1997

Experiência Profissional

2013 – 07 - Profissional liberal

Autônomo

Principais Atividades;

Licenciamento Ambiental.

Topografia.

Consultoria ambiental e florestal.

• 2013 – 07/2013 – STCP Engenharia de Projetos

Cargo: Consultor Técnico. Principais Atividades; Licenciamento Ambiental. Colheita, Transporte Florestal.

Desenvolvimento de novos mercados para produtos florestais.

2012 – 2013 – Baumlmvest Plantações LTDA

Cargo: Engenheiro Florestal.

Função: Gerenciamento da unidade florestal.

Principais atividades;

Colheita e Transporte Florestal.

Estradas Florestais.

Comercialização dos produtos Florestais. Contratação de prestadores de serviço.

Comprimento da NR 31.

Silvicultura e Manejo florestal.

Regularização fundiária e licenciamentos Ambientais junto ao órgão competentes.

2008 – 2012 – Baumlmvest Plantações LTDA

Cargo: Técnico Florestal. Função: Supervisor Florestal.

Principais atividades;

Colheita e Transporte Florestal.

Estradas Florestais.

Comercialização dos produtos Florestais.

Controle de produção dos Prestadores de serviço.

Silvicultura e Manejo florestal.

Auxilio na Regularização fundiária e licenciamentos Ambientais.

2000 - 2008 – Tupy Agraenergética LTDA

Cargo: Técnico Florestal.

Função: Assistente Administrativo.

Principais atividades;

Rede viária Florestal.

Colheita Florestal.

Silvicultura.

Comercialização dos produtos Florestais.

Coordenação das equipes de terceiros nos levantamentos topográficos.

Responsável pelo patrimônio florestal da empresa.

Participação direta na venda das áreas florestais da empresa.

1997 - 2000 – Mobasa – Modo Battistella Reflorestamento SA

Cargo: Técnico Florestal Treine.

Principais atividades:

Planejamento e levantamento dos custos das construções das Estradas Florestal.

Colheita e Transporte Florestal.

Implantação do novo sistema de traçamento de madeira no pátio.

Controle de qualidade da madeira para exportação.

Qualificações e Atividades Complementares

- Participação em cursos, palestras e Simpósios durante a carreira profissional.
- Auto Cad intermediário.
- Curso Topograph (20 hrs)

Informações Adicionais

- Idiomas; Ucraniano, Fluente.
 - Espanhol, Intermediário.
- Disponibilidade para mudança de cidade ou estado.